臺灣高等法院臺中分院刑事判決　　　　　　　　　　九十一年度上易字第二七二號
　　上　訴　人　臺灣台中地方法院檢察署檢察官
　　被　　　告　乙○○
　　被　　　告　丙○○
　　被　　　告　戊○○
　　右三名被告
　　共　　　同
　　選任辯護人　林益輝
右上訴人因被告等傷害案件，不服臺灣臺中地方法院九十年度易字第二七三五號中華
民國九十年十二月四日第一審判決（起訴案號：臺灣臺中地方法院檢察署九十年度調
偵字第一二七號），提起上訴，本院判決如左：
    主      文
上訴駁回。
    事      實
一、庚○○係己○○○之夫，但與丁○○有不正常之男女關係。民國（下同）八十九
    年八月二十九日晚上十時十五分許，庚○○在台中縣大安鄉○○村○○路六十號
    竹林旁，見丁○○被鐘英夫載送至該處，心生不滿，竟基於普通傷害之故意，出
    手毆打丁○○，使丁○○左臂腫痛二Ｘ二公分、右臂腫痛二Ｘ二公分、左膝擦傷
    四Ｘ二公分（庚○○上開傷害犯行，業經原審判處拘役三十日確定）。事為丁○○之子戊○○、及戊○○之堂兄乙○○、丙○○所知悉，均感不悅，其等三人意
    圖以暴力方式討回公道，竟於翌（三十）日晚上十一時十分許，基於共同無故侵
    入庚○○之住宅以傷害庚○○之犯意聯絡，一同到台中縣大安鄉○○村○○路九
    十號庚○○、己○○○夫婦之住所，共同敲擊庚○○夫婦之前開住處大門。己○○○不明就裡前來開門，戊○○、乙○○、丙○○迅即未經許可而侵入屋內，共
    同基於普通傷害之故意，由戊○○、乙○○、丙○○先將在房內睡覺之庚○○共
    同拖至客廳，再由乙○○隨手拿起現場之電風扇毆打庚○○，戊○○亦出手毆打
    庚○○。其間，己○○○趨前阻擋，亦遭乙○○基於普通傷害之犯意，同時（無
    從區分先後）予以毆打，致使庚○○受有頭部外傷合併頭皮下血腫五Ｘ五公分、
    左臉擦傷及血腫二Ｘ二公分、右耳流血、腹部鈍挫傷、右上臂挫傷血腫之普通傷
    害，另己○○○亦受有右手瘀傷一點五Ｘ四公分之普通傷害。
二、案經庚○○、己○○○訴由台中縣警察局大甲分局移請台灣台中地方法院檢察署
    檢察官偵查起訴。
    理      由
一、訊據本案被告戊○○、乙○○、丙○○等三人固坦承伊等確有於前開時間，因被
    告戊○○之母丁○○遭受告訴人庚○○毆打之事，前去並進入告訴人庚○○之上
    開住所，但其等三人均矢口否認有何無故侵入住宅及傷害之犯罪情事，被告戊○○、乙○○、丙○○等三人除一致辯稱：進入庚○○之住所，事先有徵得告訴人
    己○○○之同意外，被告乙○○、丙○○等二人並以：伊等二人僅是隨戊○○到
    現場，隨後再上前勸架，並未毆打他人云云置辯。被告戊○○並另辯稱：伊僅曾
    因告訴人庚○○毆打伊母等事件，而與告訴人庚○○發生爭吵，以致互相拉扯，
    實未毆打告訴人庚○○等情。
二、然查：（一）本案告訴人己○○○並未同意被告戊○○、乙○○、丙○○等三人
    進入其上開住所，業據告訴人己○○○於偵、審中均指訴不移。本案尤無證據足
    以證明告訴人庚○○有同意被告戊○○、乙○○、丙○○等三人進入其上開住所
    。參酌本案發生時間係在晚上十一時十分許，告訴人庚○○、己○○○並均已經
    就寢，及當晚究係告訴人庚○○或己○○○開門，被告乙○○、丙○○等二人於
    警局所為之供述，亦有歧異（被告戊○○於警訊則未供述何人開門及如何徵求同
    意入屋之情形），難認其等進入屋內，有徵求同意之舉各情以觀，被告戊○○、
    乙○○、丙○○等三人辯稱有徵得同意，才進入屋內，尚非可以採信。（二）又
    本案被告戊○○、乙○○、丙○○等三人之上開傷害犯行，業據告訴人庚○○、
    及己○○○指訴不移，並有驗傷診斷書二紙附卷可稽。被告丙○○於警訊中，亦
    坦承其與被告戊○○、乙○○等三人在進入屋內之後，有與告訴人庚○○發生爭
    吵拉扯，並坦承告訴人庚○○所受傷勢，除手臂之咬傷之外，其餘均係拉扯所致
    （見偵查卷宗第四頁）。既係因為爭吵而拉扯，顯有普通傷害之犯意甚明。況案
    發當時亦有在場之證人蔣玫君（即庚○○之孫女）亦於原審法院訊問時，到庭證
    稱：看到庚○○被戊○○、乙○○、丙○○從房間內拉出來，其中戊○○用手，
    乙○○用電風扇打庚○○，乙○○用手打己○○○等語明確（見原審卷宗第二四
    頁），益可證明告訴人庚○○、己○○○之指訴非虛。雖就被告等人有無手持何
    物毆打告訴人庚○○、己○○○之細節，告訴人庚○○、己○○○之指訴與證人
    蔣玫君所證述，有不一致之處，惟當時告訴人庚○○、己○○○身陷紛爭之中，
    本院認以旁觀之蔣玫君所證較符真實。又告訴人庚○○雖曾向警員表示：前開傷
    勢係騎腳踏車受傷的等語，上情業據證人李木祥即海墘派出所員警結證明確。惟
    查該警員所受理之案件，係被害人丁○○對被告庚○○提出告訴之案件。被告庚○○亦於該案警訊時辯稱：丁○○受傷之當日伊在家中睡覺等語。實則，被告庚○○在案發當日，確有與被害人丁○○發生言語及肢體上之衝突，業經被告庚○○於原審法院審理時自承在卷。參酌上情，被告庚○○自有可能係為辯解其傷害
    被害人丁○○等犯行，才於警訊為上開不實之供述。如再參酌告訴人庚○○之受
    傷部位係在頭部、左臉、右耳、腹部、右上臂，其騎腳踏車受傷之說，益不可信
    。被告戊○○等三人執此辯稱其等未曾傷害告訴人庚○○，殊無可採。事證明確
    ，被告戊○○等三人之上開傷害犯行，亦堪認定。（三）又證人張白秀菊、張萬
    元、張慶泰等三人於警訊時，或稱事後聽到爭吵聲音才趕到，或稱並未進入屋內
    ，或稱不知詳情。嗣後再改稱：被告戊○○、丙○○、乙○○等人於深夜至庚○○之住處時，係己○○○開門讓被告戊○○、丙○○、乙○○進入各情，亦不足
    採信。被告戊○○等三人聲請本院再傳訊證人張白秀菊、張萬元、張慶泰等三人
    ，核無必要，併此敘明。
三、核被告戊○○、乙○○、丙○○三人所為，係犯刑法第二百七十七條第一項之普
    通傷害罪、及同法第三百零六條第一項之無故侵入住宅罪。被告乙○○同時而無
    從分辨先後毆打告訴人庚○○及己○○○，係一行為觸犯二罪名之想像競合犯，
    仍應依照刑法第五十五條之規定，從一重仍依普通傷害一罪論處。公訴人認屬連
    續犯，尚有誤會。又被告戊○○、乙○○、丙○○三人所犯上開二罪，其間有方
    法結果之牽連關係，亦應依照刑法第五十五條牽連犯之規定，從一重論以刑法第
    二百七十七條第一項之普通傷害罪。就其等共同傷害告訴人庚○○及無故侵入住
    宅部分，被告戊○○、乙○○、丙○○三人互有犯意之聯絡與行為之分擔，均為
    共同正犯。
四、原審判決以被告戊○○、乙○○、丙○○等三人之前開犯罪事證已甚明確，犯行
    已堪認定，乃審酌被告戊○○、乙○○、丙○○等三人之素行良好、係因告訴人
    庚○○因男女不正常關係先傷害被告戊○○之母而啟被告戊○○、乙○○、丙○○等三人之犯罪動機、及告訴人所受傷害程度、以及被告戊○○、乙○○、丙○○等三人之犯罪後態度等一切犯罪情狀，並依據刑事訴訟法第二百九十九條第一
    項前段、刑法第二十八條、二百七十七條第一項、第三百零六條第一項，第五十
    五條、第四十一條第一項前段，罰金罰鍰提高標準條例第一條前段，第二條等規
    定，各量處被告戊○○、乙○○、丙○○等三人拘役三十日，並均諭知易科罰金
    之折算標準，其認事用法均無不合，量刑亦屬妥適。本案公訴人依據告訴人庚○○、及己○○○之聲請提起上訴，指謫原審判決量刑過輕，其上訴核無理由，應
    予駁回。
五、據上論斷，應依刑事訴訟法第三百六十八條，判決如主文。
本案經檢察官甲○○到庭執行職務。
中      華      民      國　    九十一     年     三      月   二十七 　日
                                臺灣高等法院臺中分院刑事第三庭
                                      審判長法  官　陳　朱  貴
                                            法　官  胡　忠　文
                                  法　官　廖　柏　基
右正本證明與原本無異。
不得上訴。
                                            書記官　詹  錫　朋
中      華      民      國　    九十一     年     三      月   二十八 　日
附錄本案論罪科刑法條：
刑法第二百七十七條第一項：傷害人之身體或健康者，處三年以下有期徒刑、拘役或
一千元以下罰金。
                      　　　　　　　　　　　　　　　　　　　　　　　　　Ｒ
